【裁判字號】    97,訴,916
【裁判日期】    980216
【裁判案由】    貪污治罪條例等
【裁判全文】
臺灣高雄地方法院刑事判決               97年度訴字第916號
公  訴  人  臺灣高雄地方法院檢察署檢察官
被      告  己○○
選任辯護人  鍾義律師
            張賜龍律師
            陳靜娟律師
被      告  戊○○
                      之3
選任辯護人  張賜龍律師
            陳靜娟律師
被      告  庚○○
選任辯護人  熊家興律師
            江信賢律師
            曾靖雯律師
上列被告等因貪污治罪條例等案件，經檢察官提起公訴（97年度
偵字第3406號），本院判決如下：
    主  文
己○○公務員交付關於中華民國國防以外應秘密之文書，處有期
徒刑捌月。其餘被訴違背職務收受不正利益部分無罪。
戊○○公務員對於職務上之行為，收受不正利益，處有期徒刑柒
年陸月，褫奪公權肆年。
庚○○無罪。
    事  實
一、己○○係高雄縣政府農業處漁業管理科（下稱漁業科）技士
    ，負責承辦工程之委託規劃設計、案件評估、監造、評選、
    工程發包訂約及預算製作等職務，係依法令服務於地方自治
    團體而具有法定職務權限之公務員；庚○○係光裕營造有限
    公司（下稱光裕公司）之負責人；癸○○（另案通緝中）係
    光裕公司之股東兼實際負責人之一。詎己○○明知依政府採
    購法規定：機關辦理招標，不得於開標前洩漏底價，領標、
    投標廠商之名稱與家數及其他足以造成限制競爭或不公平競
    爭之相關資料。嗣於民國96年10月26日，其所承辦之「中芸
    漁港加油碼頭修復工程」（下稱中芸漁港修復工程）尚未移
    送採購科辦理招標前，對於中芸漁港修復工程之各項單價及
    相關資料原均應保密不得洩漏交付，其竟基於洩密之犯意，
    遂在漁業科辦公室打電話予庚○○、癸○○，告知已收到浩
    海顧問股份有限公司（下稱浩海公司）員工辛○○寄交之「
    中芸漁港修復工程設計預算書、結構計算、設計圖說及預定
    進度表」初稿（內含有各項單價，下稱中芸漁港修復工程初
    稿），旋己○○為免相關廠商至漁業科取閱文件易啟人疑竇
    ，即離開辦公室並另與癸○○聚會以掩人耳目，而庚○○即
    趁機進入漁業科，並將上開中芸漁港修復工程初稿取走，己○○以此方式將上開應保密之中芸漁港修復工程初稿交付光
    裕公司，以利光裕公司得以參考上開初稿之資料提早備標（
    中芸漁港修復工程，於96年12月7 日公告，96年12月21日第
    一次開標，結果未達法定家數流標；96年12月25日再公告，
    97 年1月2 日第2 次開標，由光裕公司以底價95.8% 得標）
    。
二、戊○○係漁業科科長，負責科內法定業務督辦及行政審核等
    職務，亦係依法令服務於地方自治團體而具有法定職務權限
    之公務員。戊○○明知癸○○係光裕公司之股東兼實際負責
    人之一，參與光裕公司之實際營運，亦明知光裕公司自95年
    間起先後承攬漁業科所主辦之「中芸漁港棧橋碼頭修護工程
    （二)」 、「中芸漁港棧橋碼頭及週邊公共設施景觀改造第
    2 期工程」、「興達港情人碼頭- 北側道路行人徒步區景觀
    綠美化新建工程」、「中芸漁港加油碼頭修復工程」等工程
    ，而戊○○負責上開工程之督辦、審核，為其職務上之行為
    ，竟基於對職務上行為收受不正利益之單一犯意，於如附表
    二所示之時間，接受癸○○之招待前往有女陪侍之如附表二
    所示之地點喝酒飲宴，事後由癸○○買單付帳，再由光裕公
    司以營業費用核銷支付，計戊○○所收受之不正利益共新台
    幣（下同）124702.67元。
三、嗣於97年1 月17日，檢察官率同檢察事務官持本院所核發之
    搜索票前往漁業科及己○○住所等地點執行搜索後，始查悉
    上情。
四、案經高雄市政府警察局分局移送臺灣高雄地方法院檢察署檢
    察官偵查起訴。
    理  由
壹、證據能力部分：
一、按被告以外之人於偵查中向檢察官所為陳述，除顯有不可信
    之情況者外，得為證據，刑事訴訟法第159 條之1 定有明文
    。本件各證人於偵查中經具結向檢察官所為之供述，未曾提
    及檢察官在偵查時有不法取供之情形，在其等任意陳述之信
    用性無疑之情況下，其證述依法自均具有證據能力。
二、證人己○○、戊○○、庚○○對其於本院97年5 月16日羈押
    訊問及97年7 月18日、97年10月6 日、97年10月27日準備程
    序時以被告身分所為之陳述，均同意作為其於本院審理時證
    人之證述（見本院卷一第284 、303 、314 頁），則證人己○○、戊○○、庚○○於本院羈押訊問及準備程序時以被告
    身分所為之陳述，已成為其在法院審理時以證人身分所為陳
    述之一部分，是上開陳述，自均有證據能力。
三、按被告以外之人於審判外之陳述雖不符刑事訴訟法第159 條
    之1 至之4 等4 條之規定，而經當事人於審判程序同意作為
    證據，法院審酌該言詞陳述或書面陳述作成時之情況，認為
    適當者，亦得為證據；當事人、代理人或辯護人於法院調查
    證據時，知有前項不得為證據之情形，而未於言詞辯論終結
    前聲明異議者，視為有前項之同意，刑事訴訟法第159 條之
    5 定有明文。經查，高雄縣政府97年12月1 日府農漁字第09
    70260660號函、97年12月18日府農漁字第0970307510號函、
    行政院公共工程委員會97年3 月27日工程企字第0970010834
    0 號函及浩海公司96年10月24日浩海工字第352 號函影本等
    件，均為被告以外之人於審判外所為之書面陳述，屬傳聞證
    據，且無刑事訴訟法第159 條之1 至之4 等4 條規定情形，
    惟檢察官、被告及辯護人均已知悉上開書面陳述屬傳聞證據
    ，且於本院言詞辯論終結前均未聲明異議，本院審酌上開證
    據於作成時亦無任何不適當之情況，認以之作為本案之證據
    ，應屬適當，故上開證據應有證據能力。
貳、實體部分：
一、被告己○○洩密有罪部分：
（一）訊據被告己○○矢口否認有何洩密之犯行，辯稱：伊未將
      中芸漁港修復工程初稿交付庚○○，庚○○亦未來拿取云
      云。
（二）經查：
 （1）被告己○○對其係漁業科技士，負責承辦工程之委託規劃
      設計、案件評估、監造、評選、工程發包訂約及預算製作
      等職務，係依法令服務於地方自治團體而具有法定職務權
      限之公務員；且中芸漁港修復工程係被告己○○承辦，該
      工程於96年12月7 日公告，96年12月21日第一次開標，結
      果未達法定家數流標；96年12月25日再公告，97年1 月2
      日第2 次開標，光裕公司以底價95.8% 得標；又96年10月
      26日該工程尚未移送採購科辦理招標；另依政府採購法規
      定，機關辦理招標，不得於開標前洩漏底價，領標、投標
      廠商之名稱與家數及其他足以造成限制競爭或不公平競爭
      之相關資料等情不爭執（見本院卷一第230 頁），復有高
      雄縣政府97年12月1 日府農漁字第0970260660號函、97年
      12 月18 日府農漁字第0970307510號函及行政院公共工程
      委員會97年3 月27日工程企字第09700108340 號函各1 份
      附卷可稽（見本院卷一第359 、418 、419 頁、97年度偵
      字第3406號卷一第300 頁）。
 （2）被告庚○○係光裕公司之負責人；癸○○係光裕公司之股
      東兼實際負責人之一之事實，為被告即證人己○○於本院
      審理時證述明確（見本院卷一第25、304 頁），核與同案
      被告即證人庚○○於本院審理時所證述之情節相符（見本
      院卷一第308 、317 頁）。
 （3）被告己○○於96年10月26日，打電話給被告庚○○、癸○○，告知已收到浩海公司員工辛○○寄交之中芸漁港修復
      工程初稿（內含有各項單價）等情，業據被告即證人己○○於本院審理時證述明確（見本院卷一第27、287 頁），
      核與證人辛○○於本院審理時證稱：中芸漁港修復工程初
      稿業於96年10月24日以函文寄交高雄縣政府等語相符（見
      本院卷一第397 頁背面），復有證人辛○○所提出之浩海
      公司96年10月24日浩海工字第352 號函影本1 份（見本院
      卷一第373 頁）及96年10月26日被告己○○與被告庚○○
      及癸○○之電話通聯譯文1 份（見譯文卷第81頁）在卷可
      按。又被告己○○於偵查時供承：我有跟庚○○講中芸漁
      港修復工程初稿已經由浩海公司交給我這個訊息，之後庚○○來辦公室拿取中芸漁港修復工程初稿，她來拿時我不
      在，中芸漁港修復工程初稿我放在我的桌子上她自己來拿
      ，因為朋友熟，我就給她；庚○○只有拿走中芸漁港修復
      工程的初稿；拿給庚○○的初稿裡面有詳細價目表及單價
      分析表等語（見97年度偵字第3406號卷一第94、95、220
      、225 、227 頁），其復於本院審理時證稱：浩海公司所
      提出之中芸漁港修復工程初稿，庚○○有來我辦公室拿走
      沒有還；偵訊時我有講，他（庚○○）拿走的是中芸漁港
      修復工程設計預算書等文件等語（見本院卷一第27、303
      頁），另參以，該份中芸漁港修復工程初稿，經證人辛○○以函寄交後，應係被告己○○職務上所掌管之重要文件
      ，必當小心保管存放，若未交付予被告庚○○，理當仍應
      在被告己○○之掌管保有中（並未扣案），豈有不知去向
      而無法提出之理？且證人即被告己○○於本院審理時亦證
      稱：中芸漁港修復工程初稿拿到後的一個星期內，我要拿
      初稿到工程的工地去核對現況的時候，就發現初稿不見了
      等情（見本院卷一第27頁），益證中芸漁港修復工程初稿
      確已被被告庚○○拿走無訛。
 （4）證人辛○○於本院審理時證稱：工程招標公告之內容包括
      縣府合約主文、招標須知、我的圖說、我的整個預算估價
      單、施工規範，但是數量計算及結構計算不給廠商。我的
      預算與招標公告內容最大的差異是招標公告內容沒有單價
      ，我的數量計算廠商不知道及結構計算我負責也沒有給廠
      商。單價的總額形成複價，再由所有複價累積下來才形成
      設計預算價等語（見本院卷一第398 頁背面）；又依政府
      採購法第34條第2 項規定：「機關辦理招標，不得於開標
      前洩漏底價，領標、投標廠商之名稱與家數及其他足以造
      成限制競爭或不公平競爭之相關資料」，機關承辦人如將
      未公開（例如未附於招標文件）之預算圖書所示各項單價
      ，於該公共工程施工標案決標前，告知欲投標該公共工程
      施工標案之廠商，與上開規定不符，此有行政院公共工程
      委員會97年3 月27日工程企字第09700108340 號函1 份附
      卷可憑（見97年度偵字第3406號卷一第300 頁）。是證人
      辛○○於96年10月24日所寄交予被告己○○之中芸漁港修
      復工程初稿，在該工程公告招標前，為應秘密而不得交付
      或洩漏予欲投標該工程之公司廠商甚明。
 （5）綜上所述，被告己○○為漁業科技士，係公務員，於中芸
      漁港修復工程公告招標前，將應秘密之中芸漁港修復工程
      初稿交付予欲投標該工程之光裕公司至為明確，被告己○○事後翻異前詞改稱其未將中芸漁港修復工程初稿交付庚○○云云，顯係卸責之詞，另被告庚○○雖稱其未拿取中
      芸漁港修復工程初稿，亦係串飾迴護之詞，均不足採信。
      罪證明確，被告己○○洩密之犯行，堪以認定。
二、被告戊○○對職務上行為收受不正利益有罪部分：
（一）訊據被告戊○○矢口否認有何對職務上行為收受不正利益
      之犯行，辯稱：伊與癸○○間之飲宴純粹是朋友間聚會飲
      宴，並非為職務關係而飲宴，伊沒有因職務上行為而收受
      不正利益云云。
（二）經查：
 （1）被告戊○○對其係漁業科科長，負責科內法定業務督辦及
      行政審核等職務，係依法令服務於地方自治團體而具有法
      定職務權限之公務員，且對漁業科所主辦之「中芸漁港棧
      橋碼頭修護工程 (二)」 （己○○承辦）、「中芸漁港棧
      橋碼頭及週邊公共設施景觀改造第2 期工程」（己○○承
      辦）、「興達港情人碼頭- 北側道路行人徒步區景觀綠美
      化新建工程」（蔡政凱承辦）、「中芸漁港加油碼頭修復
      工程」（原由己○○承辦，自97年1 月18日起由盧平育接
      辦）均有督辦、審核之職權等情不爭執（見本院卷一第23
      2 頁），復有高雄縣政府97年12月1 日府農漁字第097026
      0660號函及97年12月18日府農漁字第0970307510號函各1
      份附卷可稽（見本院卷一第359 、360 、418 、419 頁）
      。
 （2）被告戊○○對其明知癸○○係光裕公司之股東兼實際負責
      人之一，參與光裕公司之實際營運之事實於偵查時供承明
      確，復於本院審理時亦不爭執（見96年度他字第8011號卷
      三第26頁、本院卷一第245 頁），核與同案被告即證人庚○○於本院審理時所證述之情節相符（見本院卷一第308
      、317 頁）。
 （3）漁業科所主辦之「中芸漁港棧橋碼頭修護工程 (二)」 、
      「中芸漁港棧橋碼頭及週邊公共設施景觀改造第2 期工程
      」、「興達港情人碼頭- 北側道路行人徒步區景觀綠美化
      新建工程」、「中芸漁港加油碼頭修復工程」，先後為光
      裕公司於95年6 月15日、96年9 月7 日、96年10月25日、
      97年1 月2 日得標之工程，有高雄縣政府97年12月18日府
      農漁字第0970307510號函1 份附卷可稽（見本院卷一第41
      8 、419 頁）。
 （4）被告戊○○對其有參與如附表二編號1 、2 、3 、4 所載
      時間、地點之飲宴（即起訴書附表一編號1 、2 、3 所載
      之飲宴），飲宴之費用為如附表二編號1 、2 、3 、4 所
      載之金額，且附表二編號1 、2 、3 、4 所載之飲宴費用
      均為光裕公司所支付等情均不爭執（見本院卷一第245 、
      246 頁、453 頁背面），復有如附表二編號1 、2 、3 、
      4 證據欄所載之證據（光裕公司營業費用、支票存根影本
      ）附卷可憑。雖從檢察官所提出之通聯譯文內容無法推知
      各次參與飲宴之人數（見本院卷一第376 至378 頁），惟
      同案被告即證人己○○於本院審理時證稱：96年6 月4 日
      去花蝴蝶啤酒屋飲宴之人有戊○○、刁壹清、癸○○、己○○4 人；96年6 月8 日去花蝴蝶啤酒屋飲宴之人有戊○○、癸○○、己○○3 人等語（見本院卷一第305 頁），
      則附表二編號1 所載96年6 月4 日參與花蝴蝶啤酒屋飲宴
      之人應有戊○○、刁壹清、癸○○、己○○；附表二編號
      2 所載96年6 月8 日參與花蝴蝶啤酒屋飲宴之人應有戊○○、癸○○、己○○3 人無訛，而96年6 月4 日及96年6
      月8 日2 次飲宴之總費用為66900 元，則被告戊○○應分
      擔之金額為（7 分之2）19114.29 元。又被告戊○○於本
      院審理時供承：96年7 月13日（附表二編號3） 去花蝴蝶
      啤酒屋飲宴之人大概有5 、6 個人；96年9 月22日（附表
      二編號4） 去花蝴蝶啤酒屋飲宴之人大概也是5 、6 個人
      等語（見本院卷一第454 頁），在無其他佐證之情形，應
      從最有利於被告戊○○之認定，故96年7 月13日（附表二
      編號3） 參與花蝴蝶啤酒屋飲宴之人應認定為6 人；96年
      9 月22日（附表二編號4） 參與花蝴蝶啤酒屋飲宴之人亦
      認定為6 人；而96年7 月13日及96年9 月22日在花蝴蝶啤
      酒屋飲宴之費用分別為56400 元及132600元，則被告戊○○應分擔之金額各為（6 分之1）9400 元及22100 元。
 （5）被告戊○○對其有參與附表二編號5 至26所載時間、地點
      之飲宴（即起訴書附件一所載刷卡、簽帳部分之飲宴），
      各次飲宴之費用及參與人數為如附表二編號5 至26所載之
      金額及人數，且附表二編號5 至26所載之飲宴費用均為光
      裕公司所支付等情均不爭執（見本院卷一第246 、247 頁
      ），且證人丁○○於本院審理時亦證稱：戊○○從花蝴蝶
      啤酒屋時就有來消費，後來金珊俱樂部也有來消費；消費
      連單上會記載消費之日期、金額、人數及客人代號，我們
      寫在場消費客人其中一個人來代表，單據上記載人數4人
      ，表示到場的人共4 人等語（見本院卷一第390 頁背面）
      ，復有如附表二編號5 至26證據欄所載之光裕公司營業費
      用、支票存根影本、消費連單、檯表在卷可按。則被告戊○○就附表二編號5 至26所載各次飲宴應分擔之金額各為
      如附表二編號5 至26所載之金額無誤。
 （6）被告戊○○身為漁業科科長，負責漁業科所主辦上開「中
      芸漁港棧橋碼頭修護工程 (二)」 、「中芸漁港棧橋碼頭
      及週邊公共設施景觀改造第2 期工程」、「興達港情人碼
      頭- 北側道路行人徒步區景觀綠美化新建工程」、「中芸
      漁港加油碼頭修復工程」之督辦、審核職權，明知光裕公
      司先後標得上開4 項工程，於其職權範圍內負有督辦、審
      核之責，復明知癸○○係光裕公司之股東兼實際負責人之
      一，參與光裕公司之實際營運，竟仍於上開4 項工程施工
      、進行期間，多次密集於如附表二所載之時間，接受癸○○之邀約前往有女陪侍之花蝴蝶啤酒屋及金珊俱樂部飲宴
      ，依常理顯非基於單純朋友情誼一般通常之餐敘聚會。且
      被告戊○○於偵查時亦自承：是因為我們與光裕公司有職
      務上的往來，所以才會招待我們；癸○○請我們確實有一
      部份是職務上的關係，他應該也有那個心等語（見96年度
      他字第8011號卷三第29頁），益證應係光裕公司為求上開
      4 項工程得以順利進行、請款而宴請被告戊○○甚明。是
      被告戊○○接受癸○○宴請如附表二所載之飲宴，顯與其
      職務上就上開4 項工程之督辦、審核職權有對價關係無訛
      。至縱認被告戊○○亦曾於金珊俱樂部飲宴時支付過費用
      ，惟對光裕公司為求上開4 項工程得以順利進行、請款而
      於如附表二所載之飲宴宴請被告戊○○並不生影響。則依
      附表二所載之飲宴，被告戊○○應分擔之金額即為其收受
      之不正利益（各次金額詳如附表二所載），其所收受之不
      正利益共計124702.67 元。
 （7）綜上所述，被告戊○○所辯顯係卸責之詞，不足採信。罪
      證明確，被告戊○○對職務上行為收受不正利益之犯行，
      堪以認定。
三、被告己○○於本案行為時係漁業科技士，負責承辦工程之委
    託規劃設計、案件評估、監造、評選、工程發包訂約及預算
    製作等職務，係依法令服務於地方自治團體而具有法定職務
    權限之公務員；被告戊○○於本案行為時係漁業科科長，負
    責科內法定業務督辦及行政審核等職務，亦係依法令服務於
    地方自治團體而具有法定職務權限之公務員。核被告己○○
    所為，係犯刑法第132 第1 項之洩密罪；被告戊○○所為，
    係犯貪污治罪條例第5 條第1 項第3 款之對職務上行為收受
    不正利益罪。被告戊○○自96年6 月4 日起至97年1 月16日
    止，多次對職務上行為收受不正利益之行為，係基於一個整
    體決意，在具有相當密切時間內為之，持續侵害同一之單純
    法益，且各行為之獨立性較為薄弱，依一般社會觀念，僅侵
    害一國家法益，於刑法評價上，宜視為數個舉動之接續施行
    ，以包括之一行為予以評價較為合理，應為接續犯論以一罪
    。爰審酌被告己○○、戊○○均身為公務人員，本應恪遵法
    令，廉潔自持，被告己○○竟將應秘密之中芸漁港修復工程
    初稿交付欲投標之光裕公司，被告戊○○竟未奉守公務員之
    基本操守，對於職務上之行為收受不正利益，雖所得尚非巨
    大，惟其2 人就國民對國家公權力正當行使之信賴感均已造
    成莫大之傷害，且足使公務員清廉因而蒙羞，又犯後均否認
    犯行等一切情狀，分別量處如主文所示之刑，被告戊○○並
    依法諭知褫奪公權4 年。又按貪污治罪條例第10條規定應予
    追繳者，以被告貪污所得之財物為限，而「不正利益」既無
    明文規定，自不能包括在內，業據最高法院74年度台上字第
    1355號、79年度台上字第4419號判例揭櫫明確，故被告戊○○所獲取之不正利益不予追繳，附此敘明。
四、被告戊○○不另為無罪諭知部分：
（一）公訴意旨另以：
 （1）被告戊○○明知光裕公司承攬漁業科所主辦之「蚵子寮漁
      港突堤碼頭修復工程」，與其有職務上的關係，被告戊○○承辦上開案件之審核、呈核進行係其職務上之行為，竟
      基於職務上收受不正利益之犯意，於如附表一、附件一所
      示之時間地點，以接受癸○○之招待前往有女陪侍場所喝
      酒飲宴，或由被告戊○○於有女陪侍場所自行消費，事後
      皆由癸○○買單付賬，再由光裕公司庚○○以營業費用核
      銷之方式收受不正利益。
 （2）被告戊○○明知光裕公司承攬漁業科所主辦之「中芸漁港
      棧橋碼頭修護工程 (二)」 、「中芸漁港棧橋碼頭及週邊
      公共設施景觀改造第2 期工程」、「興達港情人碼頭- 北
      側道路行人徒步區景觀綠美化新建工程」、「中芸漁港加
      油碼頭修復工程」等工程，與其有職務上的關係，被告戊○○承辦上開案件之審核、呈核進行係其職務上之行為，
      竟基於職務上收受不正利益之犯意，收受如附表三所載之
      不正利益、附表一編號2 所載不正利益金額逾9400元部分
      及附表一編號3 所載不正利益金額逾22100 元部分。
 （3）因認被告戊○○此部分亦涉犯貪污治罪條例第5 條第1 項
      第3 款對職務上行為收受不正利益罪嫌云云。
（二）訊據被告戊○○堅決否認有此部分之犯行，辯稱：伊有參
      與附表三所載之飲宴，但消費之費用均係伊以現金支付，
      並非癸○○支付，伊未收受不正利益等語。
（三）經查：
 （1）漁業科所主辦之「蚵子寮漁港突堤碼頭修復工程」雖係光
      裕公司標得之工程，惟該工程於96年4 月10日業已完工結
      算驗收完畢，有高雄縣政府97年12月1 日府農漁字第0970
      260660號函及97年12月18日府農漁字第0970307510號函各
      1 份附卷可稽（見本院卷一第359 、360 、418 、419 頁
      ），而附表一及附件一所載之飲宴時間係自96年6 月4 日
      起至97年1 月16日止，均在「蚵子寮漁港突堤碼頭修復工
      程」完工結算驗收完畢之後，故尚難認附表一及附件一所
      載之飲宴與「蚵子寮漁港突堤碼頭修復工程」有何關連而
      有對價關係。且從卷附之通聯譯文內容亦均無法推知附表
      一及附件一所載之飲宴與「蚵子寮漁港突堤碼頭修復工程
      」有何關連之對價關係，復查無其他積極證據足認具有關
      連，故尚難認被告戊○○係因督辦、審核「蚵子寮漁港突
      堤碼頭修復工程」而參與附表一及附件一所載之飲宴收受
      不正利益。
 （2）被告戊○○對其有參與附表三所載時間、地點之飲宴（即
      起訴書附件一所載付現金部分之飲宴），各次飲宴之費用
      及參與人數為如附表三所載之金額及人數等情均不爭執（
      見本院卷一第246 、247 頁），惟證人丁○○於本院審理
      時證稱：我是花蝴蝶啤酒屋及金珊俱樂部之負責人，消費
      連單上蓋簽帳，是表示客人未付現，有時候他們自己會來
      繳，有時候我們會去收帳；癸○○來店內消費都是簽帳，
      他從來不付現金，如果付現金就不是癸○○付帳；消費連
      單上寫國哥現金是國哥（戊○○）付帳等語（見本院卷一
      第390 頁至393 頁背面），而附表三證據欄所載各次飲宴
      之消費連單上均有「現金」之記載，有附表三證據欄所載
      之消費連單在卷可按，則附表三所載各次飲宴之費用尚難
      認係癸○○所支付，且消費連單或檯表僅能證明消費之費
      用、參與人數及付款方式，亦無法以此即推認係癸○○支
      付飲宴之費用。又被告戊○○於偵查時雖供稱：在花蝴蝶
      啤酒屋及金珊俱樂部飲宴之費用，大多是由癸○○付款等
      語（見96年度他字第8011號卷三第28頁、97年度偵字第34
      06號卷一第290 頁），惟此所指大多是由癸○○付款，究
      係哪幾次之飲宴費用亦無法確認，故亦難以被告戊○○於
      偵查時之上開供述，即遽以推認附表三所載之飲宴費用亦
      為癸○○所支付。則附表三所載之各次飲宴費用既無法證
      明係癸○○所支付，即難認被告戊○○就附表三所載之各
      次飲宴有何收受光裕公司之不正利益。
 （3）附表一編號2 所載不正利益金額逾9400元部分及附表一編
      號3 所載不正利益金額逾22100 元部分，亦難認被告戊○○有何收受不正利益之情事，詳如前二（二）（4） 所述
      。
 （4）此外，本院復查無其他積極證據足資證明被告戊○○就此
      部分有何對職務上行為收受不正利益之犯行，惟公訴人認
      此部分與被告戊○○前揭論罪科刑之對職務上行為收受不
      正利益部分為單純一罪之關係，爰不另為無罪之諭知。
五、被告己○○違背職務收受不正利益無罪及被告庚○○行賄無
    罪部分：
（一）公訴意旨另以：被告庚○○、癸○○2 人明知被告己○○
      係漁業科主辦中芸漁港修復工程之承辦人，負有上開承辦
      職務之責。詎被告庚○○、癸○○為利光裕公司於採購科
      進行上開工程招標前獲取關於上開工程應秘密之文書以便
      提前備標，竟共同基於行賄被告己○○之犯意聯絡，由癸○○出面，於附表一、附件一相關資料所示之時間地點（
      自96年6 月4 日至97年1 月16日，起訴書誤載為97年1 月
      18日），招待被告己○○前往有女陪侍場所喝酒飲宴。被
      告己○○明知癸○○係光裕公司之實際負責人，亦明知依
      政府採購法規定，機關辦理招標，不得於開標前洩漏底價
      ，領標、投標廠商之名稱與家數及其他足以造成限制競爭
      或不公平競爭之相關資料，竟於如附表一、附件一所示期
      間以接受癸○○招待前往有女陪侍場所消費之方式收受不
      正利益（換算總計94942 元）。嗣被告己○○明知其所承
      辦之中芸漁港修復工程尚未移送採購科辦理招標前，對於
      其職務上所持有中芸漁港修復工程各項單價暨相關資料均
      應保密，不得交付或洩漏，以免採購科對外招標時發生不
      正確之結果，竟基於違背職務收受上開不正利益之犯意，
      嗣於96年10月26日，明知上開工程尚未公告招標，其他廠
      商亦不知上開工程之招標辦理情況，而於上開收受癸○○
      不正利益期間（即96年10月26日）先撥打電話予被告庚○○、癸○○2 人，告知浩海公司員工辛○○已將中芸漁港
      修復工程初稿（內含有各項單價）交付，被告己○○並詢
      問癸○○：「看要不要進來一下? 」，癸○○即告知：「
      啊你在裡面啊?」，被告己○○即說：「那個我出來了」
      ，是被告己○○明知上開中芸漁港修復工程初稿係其職務
      上應秘密之文書，然為免相關廠商入漁業科取閱文件易啟
      人疑竇，故意不進入辦公室並另與癸○○聚會以掩人耳目
      ，待被告庚○○入漁業科，被告庚○○隨即將上開初稿取
      走，被告己○○藉此違背職務之違法方式將上開中芸漁港
      修復工程初稿予以交付而有利於光裕公司，因認被告己○○另涉違反貪污治罪條例第4 條第1 項第5 款之違背職務
      收受不正利益罪嫌；被告庚○○涉犯同條例第11條第1 項
      之對於公務員違背職務行為交付不正利益罪嫌云云。
（二）按犯罪事實應依證據認定，無證據不得認定犯罪事實；不
      能證明被告犯罪者，應諭知無罪之判決，刑事訴訟法第15
      4 條第2 項、第301 條第1 項分別定有明文。又事實之認
      定，應憑證據，如未能發現相當證據，或證據不足以證明
      ，自不能以推測或擬制之方法，為裁判基礎；且認定不利
      於被告之事實須依積極證據，苟積極證據不足為不利於被
      告事實之認定時，即應為有利於被告之認定；另認定犯罪
      事實所憑之證據，雖不以直接證據為限，間接證據亦包括
      在內，然而無論直接證據或間接證據，其為訴訟上之證明
      ，須於通常一般之人均不致有所懷疑，而得確信其為真實
      之程度者，始得據為有罪之認定，倘其證明尚未達到此一
      程度，而有合理之懷疑存在，無從使事實審法院得為有罪
      之確信時，即應由法院為諭知被告無罪之判決（最高法院
      40年台上字第86號、30年上字第816 號、76年台上字第49
      86號判例意旨參照）。
（三）公訴意旨認被告己○○、庚○○涉犯上開罪嫌，係以被告
      即證人己○○於偵查時之供述及證述、證人辛○○、乙○○、丁○○、甲○○、丙○○之證述及行政院公共工程委
      員會97年3 月27日工程企字第09700108340 號函文、漁業
      科扣案相關工程卷宗、譯文所顯示之飲宴紀錄、金珊俱樂
      部之檯表與消費連單、光裕公司競得漁業科所主辦工程標
      案相關資料、被告己○○與被告庚○○及癸○○於96年10
      月26日上午11時54分41秒之通聯譯文、耿裕公司第一銀行
      支票存根、工商支票登記、癸○○信用卡繳款通知書、光
      裕公司營業費用、臺灣新光商業銀行存摺正本及影本、第
      一商業銀行銀行存摺正本各1 份為其主要論據。惟查，訊
      據被告己○○、庚○○分別堅詞否認有何違背職務收受不
      正利益之罪嫌及對於公務員違背職務行為交付不正利益之
      罪嫌。被告己○○辯稱：伊未將中芸漁港修復工程初稿交
      付庚○○，庚○○亦未來拿取；伊與癸○○僅是朋友關係
      相邀飲宴，伊並未收取不正利益等語；被告庚○○辯稱：
      伊未拿取中芸漁港修復工程初稿，未向己○○行賄，亦不
      知癸○○與己○○飲宴之情形等語。
（四）經查：
 （1）被告己○○為漁業科技士，係公務員，於96年10月26日，
      其所承辦之中芸漁港修復工程尚未移送採購科辦理招標，
      對於中芸漁港修復工程之各項單價及相關資料原均應保密
      不得洩漏，其竟在漁業科辦公室打電話予被告庚○○、癸○○，告知浩海公司員工辛○○已將「中芸漁港修復工程
      設計預算書、結構計算、設計圖說及預定進度表」初稿（
      內含有各項單價）交付，旋被告己○○為免相關廠商至漁
      業科取閱文件易啟人疑竇，即離開辦公室並另與癸○○聚
      會以掩人耳目，而被告庚○○即趁機進入漁業科，並將上
      開中芸漁港修復工程初稿取走，被告己○○以此方式將上
      開應保密之中芸漁港修復工程初稿交付光裕公司，以利光
      裕公司得以參考上開初稿之資料提早備標，嗣中芸漁港修
      復工程，於96年12月7 日公告，96年12月21日第一次開標
      ，結果未達法定家數流標，96年12月25日再公告，97年1
      月2 日第2 次開標，由光裕公司以底價95.8% 得標等情，
      業詳於前述。
 （2）被告己○○自96年3 月間起即已承辦中芸漁港修復工程，
      且附表一編號1 所示之96年6 月4 日及同年月8 日之2 次
      花蝴蝶啤酒屋飲宴均有參與之事實，業據被告己○○於本
      院審理時陳述明確（見本院卷一第231 頁、本院卷二第43
      頁），復有中芸漁港修復工程96年3 月27日之簽呈1 份在
      卷可按（見本院卷二第5 頁），又上開2 次飲宴之費用均
      係光裕公司所支付等情，亦有96年6 月光裕公司營業費用
      及支票存根影本各1 紙附卷可綦（見97年度偵字第3406號
      卷二第119 、148 頁），惟上開96年6 月4 日及同年月8
      日2 次飲宴之時間，距96年10月26日被告己○○打電話告
      知被告庚○○、癸○○，浩海公司已交付中芸漁港修復工
      程初稿之時間，已相隔長達4 個多月之久，則上開96年6
      月4 日及同年月8 日之2 次飲宴與被告己○○將應秘密之
      中芸漁港修復工程初稿交付光裕公司間是否有關連、是否
      有對價關係，實已有疑義。且於96年6 月間，被告己○○
      於漁業科除承辦「中芸漁港修復工程」外，尚承辦亦為光
      裕公司得標之「中芸漁港棧橋碼頭修護工程 (二)」 及「
      中芸漁港棧橋碼頭及週邊公共設施景觀改造第2 期工程」
      ，此有高雄縣政府97年12月1 日府農漁字第0970260660號
      函、97年12月18日府農漁字第0970307510號函各1 份附卷
      可稽（見本院卷一第359 、418 、419 頁），是亦難遽予
      推認上開96年6 月4 日及同年月8 日之2 次飲宴即係為了
      交付「中芸漁港修復工程」之初稿；再參以，從卷附之通
      聯譯文內容亦無從推知上開96年6 月4 日及同年月8 日之
      2 次飲宴與交付「中芸漁港修復工程」初稿有何關連，故
      尚難認上開96年6 月4 日及同年月8 日之2 次飲宴與被告
      己○○將應秘密之中芸漁港修復工程初稿交付光裕公司間
      有何關連而有對價關係。
 （3）附件一所載之飲宴時間自96年11月9 日起至97年1 月16日
      止，則距96年10月26日被告己○○打電話告知被告庚○○
      、癸○○，浩海公司已交付中芸漁港修復工程初稿之最近
      1 次之飲宴時間（即96年11月9 日），亦已相隔2 個星期
      ，且附件一所載之飲宴次數多達數十次，則附件一所載之
      數十次飲宴與被告己○○將應秘密之中芸漁港修復工程初
      稿交付光裕公司間是否均有關連、是否均有對價關係，亦
      顯有疑義。且於附件一所載之飲宴期間（自96年11月9日
      起至97年1 月16日止），被告己○○於漁業科除承辦上開
      「中芸漁港修復工程」外，尚承辦亦為光裕公司得標之「
      中芸漁港棧橋碼頭及週邊公共設施景觀改造第2 期工程」
      ，此有高雄縣政府97年12月1 日府農漁字第0970260660號
      函、97年12月18日府農漁字第0970307510號函各1 份附卷
      可稽（見本院卷一第359 、418 、419 頁），是亦難遽予
      推認附件一所載之數十次飲宴均係為了交付「中芸漁港修
      復工程」之初稿予光裕公司；再參以，從卷附之通聯譯文
      內容亦均無從推知附件一所載之數十次飲宴與交付「中芸
      漁港修復工程」初稿有何關連，況附件一所載數十次之飲
      宴費用，亦非均得以證明認定係光裕公司所支付（詳如前
      四（三）（2） 所述），故尚難認附件一所載之飲宴與被
      告己○○將應秘密之中芸漁港修復工程初稿交付光裕公司
      間有何關連而有對價關係。
 （4）至檢察官所舉之證人辛○○、乙○○、丁○○、甲○○、
      丙○○之證述及行政院公共工程委員會97年3 月27日工程
      企字第09700108340 號函文、漁業科扣案相關工程卷宗、
      譯文所顯示之飲宴紀錄、金珊俱樂部之檯表與消費單、光
      裕公司競得漁業科所主辦工程標案相關資料、被告己○○
      與被告庚○○及癸○○於96年10月26日上午11時54分41秒
      之通聯譯文、扣案之耿裕公司第一銀行支票存根、工商支
      票登記、癸○○信用卡繳款通知書、光裕公司營業費用、
      臺灣新光商業銀行存摺正本及影本、第一商業銀行銀行存
      摺正本各1 份，或僅能證明被告己○○有參與附件一所載
      之飲宴、被告己○○有將應秘密之中芸漁港修復工程初稿
      交付光裕公司、附件一所載之飲宴費用部分係光裕公司支
      付等情，惟上開證據均無法推認附件一所載之飲宴與被告
      己○○將應秘密之中芸漁港修復工程初稿交付光裕公司間
      有何關連而有對價關係。
 （5）綜上所述，本件公訴人所舉上開證據，尚不足證明被告己○○有何違背職務收受不正利益之犯行，此外，復查無其
      他積極證據，足證被告己○○確有公訴意旨所指違背職務
      收受不正利益之犯行，揆諸前揭法條及判例意旨，本件既
      不能證明被告己○○犯違背職務收受不正利益罪，此部分
      自應為被告己○○無罪之諭知。
 （6）本件公訴人所起訴之上開飲宴與被告己○○將應秘密之中
      芸漁港修復工程初稿交付光裕公司間尚難認有何關連之對
      價關係，致不能證明被告己○○有何違背職務收受不正利
      益之犯行，是亦無法證明被告庚○○有何對於公務員違背
      職務行為交付不正利益之犯行，揆諸前揭法條及判例意旨
      ，自應為被告庚○○無罪之諭知，以昭審慎。
據上論斷，應依刑事訴訟法第299 條第1 項前段、第301 條第1
項，貪污治罪條例第2 條、第5 條第1 項第3 款、第17條，刑法
第132 條第1 項、第37條第2 項，判決如主文。
本案經檢察官壬○○到庭執行職務。
中    華    民    國    98    年    2     月    16    日
            刑事第四庭    審判長法  官  陳  箐
                                法  官  莊珮君
                                法  官  林俊寬
以上正本證明與原本無異。
如不服本判決應於收受送達後10日內向本院提出上訴書狀，並應
敘述具體理由；如未敘述上訴理由者，應於上訴期間屆滿後20日
內向本院補提理由書（均須按他造當事人之人數附繕本）「切勿
逕送上級法院」。
中    華    民    國    98    年    2     月    16    日
                                書記官  李玉霜
附錄本判決論罪之法條：
 中華民國刑法第132條
（洩漏國防以外之秘密罪）
公務員洩漏或交付關於中華民國國防以外應秘密之文書、圖畫、
消息或物品者，處 3 年以下有期徒刑。
因過失犯前項之罪者，處 1 年以下有期徒刑、拘役或 3 百元以
下罰金。
非公務員因職務或業務知悉或持有第 1 項之文書、圖畫、消息或
物品，而洩漏或交付之者，處1 年以下有期徒刑、拘役或3 百元
以下罰金。
貪污治罪條例第5條
有下列行為之一者，處 7 年以上有期徒刑，得併科新台幣 6 千
萬元以下罰金：
一  意圖得利，擅提或截留公款或違背法令收募稅捐或公債者。
二  利用職務上之機會，詐取財物者。
三  對於職務上之行為，要求、期約或收受賄賂或其他不正利益
者。
前項第 1 款及第 2 款之未遂犯罰之。
附表二
┌─┬──────┬──────┬───────┬────┬─────┬──────────┐
│編│  日    期  │  地    點  │  人      數  │總費用（│戊○○收受│  證            據  │
│號│            │            │              │新台幣/ │不正利益金│                    │
│  │            │            │              │元）    │額（新台幣│                    │
│  │            │            │              │        │/ 元）    │                    │
├─┼──────┼──────┼───────┼────┼─────┼──────────┤
│1 │96年6 月4 日│花蝴蝶啤酒屋│4 人          │        │          │1.96年6 月份光裕營造│
│  │            │            │祥、刁壹清、涂│        │          │  有限公司營業費用（│
│  │            │            │德隆）        │        │          │  97偵3406（二）第14│
├─┼──────┼──────┼───────┤  66,900│ 19114.29 │  8 頁）            │
│2 │96年6 月8 日│同上        │3 人          │        │          │2.支票存根影本（97偵│
│  │            │            │（戊○○、馬國│        │          │  3406（二）第119 頁│
│  │            │            │祥、癸○○）  │        │          │  ）                │
├─┼──────┼──────┼───────┼────┼─────┼──────────┤
│3 │96年7 月13日│同上        │6 人          │  56,400│  9400    │1.96年7 月份光裕營造│
│  │            │            │              │        │          │  有限公司營業費用（│
│  │            │            │              │        │          │  97偵3406（二）第14│
│  │            │            │              │        │          │  9 頁）            │
│  │            │            │              │        │          │2.支票存根影本（97偵│
│  │            │            │              │        │          │  3406（二）第120 頁│
│  │            │            │              │        │          │  ）                │
├─┼──────┼──────┼───────┼────┼─────┼──────────┤
│4 │96年9 月22日│同上        │6 人          │ 132,600│ 22100    │1.96年9 月份光裕營造│
│  │            │            │              │        │          │  有限公司營業費用（│
│  │            │            │              │        │          │  97偵3406（二）第15│
│  │            │            │              │        │          │  0 頁）            │
│  │            │            │              │        │          │2.支票存根影本（97偵│
│  │            │            │              │        │          │  3406（二）第121 頁│
│  │            │            │              │        │          │  ）                │
├─┼──────┼──────┼───────┼────┼─────┼──────────┤
│5 │96年11月9 日│金珊俱樂部  │3 人          │  13,000│  4333.33 │1.96年11月份光裕營造│
│  │            │            │              │        │          │  有限公司營業費用（│
│  │            │            │              │        │          │  97偵3406（二）第15│
│  │            │            │              │        │          │  1 頁）            │
│  │            │            │              │        │          │2.支票存根影本（97偵│
│  │            │            │              │        │          │  3406（二）第123 頁│
│  │            │            │              │        │          │  ）                │
│  │            │            │              │        │          │3.消費連單、檯表（97│
│  │            │            │              │        │          │  偵3406（二）第152 │
│  │            │            │              │        │          │  至153頁、第247頁）│
├─┼──────┼──────┼───────┼────┼─────┼──────────┤
│6 │96年11月13日│同上        │5 人          │  14,600│  2920    │消費連單、檯表（97偵│
│  │            │            │              │        │          │3406（二）第158至159│
│  │            │            │              │        │          │頁、第251頁）       │
├─┼──────┼──────┼───────┼────┼─────┼──────────┤
│7 │96年11月15日│同上        │9 人          │  23,200│  2577.78 │消費連單、檯表（97偵│
│  │            │            │              │        │          │3406（二）第160至161│
│  │            │            │              │        │          │頁、第253頁）       │
├─┼──────┼──────┼───────┼────┼─────┼──────────┤
│8 │96年11月20日│同上        │4 人          │   6,200│  1550    │消費連單、檯表（97偵│
│  │            │            │              │        │          │3406（二）第164至165│
│  │            │            │              │        │          │頁、第258頁）       │
├─┼──────┼──────┼───────┼────┼─────┼──────────┤
│9 │96年11月21日│同上        │5 人          │  12,700│  2540    │消費連單、檯表（97偵│
│  │            │            │              │        │          │3406（二）第166至167│
│  │            │            │              │        │          │頁、第258頁）       │
├─┼──────┼──────┼───────┼────┼─────┼──────────┤
│10│96年11月23日│同上        │3 人          │  14,100│  4700    │1.96年11月份光裕營造│
│  │            │            │              │        │          │  有限公司營業費用（│
│  │            │            │              │        │          │  97偵3406（二）第15│
│  │            │            │              │        │          │  1 頁）            │
│  │            │            │              │        │          │2.支票存根影本（97偵│
│  │            │            │              │        │          │  3406（二）第123 頁│
│  │            │            │              │        │          │  ）                │
│  │            │            │              │        │          │3.消費連單、檯表（97│
│  │            │            │              │        │          │  偵3406（二）第170 │
│  │            │            │              │        │          │  至171頁、第261頁）│
├─┼──────┼──────┼───────┼────┼─────┼──────────┤
│11│96年11月26日│同上        │4 人          │  13,400│  3350    │消費連單、檯表（97偵│
│  │            │            │              │        │          │3406（二）第174至175│
│  │            │            │              │        │          │頁、第264頁）       │
├─┼──────┼──────┼───────┼────┼─────┼──────────┤
│12│96年11月30日│同上        │7 人          │  12,700│  1814.29 │消費連單、檯表（97偵│
│  │            │            │              │        │          │3406（二）第182至183│
│  │            │            │              │        │          │頁、第267頁）       │
├─┼──────┼──────┼───────┼────┼─────┼──────────┤
│13│96年12月4 日│同上        │6 人          │  15,700│  2616.67 │消費連單、檯表（97偵│
│  │            │            │              │        │          │3406（二）第186至187│
│  │            │            │              │        │          │頁、第268頁）       │
├─┼──────┼──────┼───────┼────┼─────┼──────────┤
│14│96年12月8 日│同上        │1 人          │   2,000│  2000    │消費連單、檯表（97偵│
│  │            │            │              │        │          │3406（二）第190至191│
│  │            │            │              │        │          │頁、第273頁）       │
├─┼──────┼──────┼───────┼────┼─────┼──────────┤
│15│96年12月13日│同上        │5 人          │   8,000│  1600    │消費連單、檯表（97偵│
│  │            │            │              │        │          │3406（二）第196至197│
│  │            │            │              │        │          │頁、第277頁）       │
├─┼──────┼──────┼───────┼────┼─────┼──────────┤
│16│96年12月14日│同上        │3 人          │  11,300│  3766.67 │消費連單、檯表（97偵│
│  │            │            │              │        │          │3406（二）第198至199│
│  │            │            │              │        │          │頁、第278頁）       │
├─┼──────┼──────┼───────┼────┼─────┼──────────┤
│17│96年12月15日│同上        │1 人          │  12,700│ 12700    │消費連單、檯表（97偵│
│  │            │            │              │        │          │3406（二）第200至201│
│  │            │            │              │        │          │頁、第279頁）       │
├─┼──────┼──────┼───────┼────┼─────┼──────────┤
│18│96年12月20日│同上        │7 人          │  16,300│  2328.57 │消費連單、檯表（97偵│
│  │            │            │              │        │          │3406（二）第208至209│
│  │            │            │              │        │          │頁、第284頁）       │
├─┼──────┼──────┼───────┼────┼─────┼──────────┤
│19│96年12月21日│同上        │5 人          │  12,500│  2500    │消費連單、檯表（97偵│
│  │            │            │              │        │          │3406（二）第210至211│
│  │            │            │              │        │          │頁、第285頁）       │
├─┼──────┼──────┼───────┼────┼─────┼──────────┤
│20│96年12月28日│同上        │3 人          │  15,500│  5166.67 │消費連單、檯表（97偵│
│  │            │            │              │        │          │3406（二）第220至221│
│  │            │            │              │        │          │頁、第292頁）       │
├─┼──────┼──────┼───────┼────┼─────┼──────────┤
│21│97年1 月3 日│同上        │8 人          │  17,900│  2237.50 │消費連單（97偵3406（│
│  │            │            │              │        │          │二）第226至227頁）  │
├─┼──────┼──────┼───────┼────┼─────┼──────────┤
│22│97年1 月4 日│同上        │4 人          │  16,300│  4075    │消費連單（97偵3406（│
│  │            │            │              │        │          │二）第228至229頁）  │
├─┼──────┼──────┼───────┼────┼─────┼──────────┤
│23│97年1 月7 日│同上        │3 人          │  14,100│  4700    │消費連單（97偵3406（│
│  │            │            │              │        │          │二）第234至235頁）  │
├─┼──────┼──────┼───────┼────┼─────┼──────────┤
│24│97年1 月9 日│同上        │7 人          │   5,800│   828.57 │消費連單（97偵3406（│
│  │            │            │              │        │          │二）第236至237頁）  │
├─┼──────┼──────┼───────┼────┼─────┼──────────┤
│25│97年1 月12日│同上        │4 人          │  13,400│  3350    │消費連單（97偵3406（│
│  │            │            │              │        │          │二）第240至241頁）  │
├─┼──────┼──────┼───────┼────┼─────┼──────────┤
│26│97年1 月16日│同上        │3 人          │   7,300│  2433.33 │消費連單（97偵3406（│
│  │            │            │              │        │          │二）第244至245頁）  │
├─┼──────┼──────┼───────┼────┼─────┼──────────┤
│合│            │            │              │        │124702.67 │                    │
│計│            │            │              │        │          │                    │
└─┴──────┴──────┴───────┴────┴─────┴──────────┘
附表三
┌─┬──────┬─────┬───┬────┬─────┬───────────────┐
│編│  日    期  │  地  點  │ 人數 │總費用（│戊○○收受│  證            據            │
│號│            │          │      │新台幣/ │不正利益金│                              │
│  │            │          │      │元）    │額（新台幣│                              │
│  │            │          │      │        │/ 元）    │                              │
├─┼──────┼─────┼───┼────┼─────┼───────────────┤
│1 │96年11月10日│金珊俱樂部│5 人  │  11,000│2200      │消費連單、檯表（97偵3406（二）│
│  │            │          │      │        │          │第154至155頁、第248 頁）      │
├─┼──────┼─────┼───┼────┼─────┼───────────────┤
│2 │96年11月12日│同上      │1 人  │   1,900│1900      │消費連單、檯表（97偵3406（二）│
│  │            │          │      │        │          │第156至157頁、第250頁）       │
├─┼──────┼─────┼───┼────┼─────┼───────────────┤
│3 │96年11月17日│同上      │3 人  │   3,400│1133.33   │消費連單、檯表（97偵3406（二）│
│  │            │          │      │        │          │第162至163頁、第255頁）       │
├─┼──────┼─────┼───┼────┼─────┼───────────────┤
│4 │96年11月22日│同上      │1 人  │   3,400│3400      │消費連單、檯表（97偵3406（二）│
│  │            │          │      │        │          │第168至169頁、第260 頁）      │
├─┼──────┼─────┼───┼────┼─────┼───────────────┤
│5 │96年11月24日│同上      │2 人  │   3,100│1550      │消費連單、檯表（97偵3406（二）│
│  │            │          │      │        │          │第172至173頁、第262 頁）      │
├─┼──────┼─────┼───┼────┼─────┼───────────────┤
│6 │96年11月27日│同上      │6 人  │  14,100│2350      │消費連單、檯表（97偵3406（二）│
│  │            │          │      │        │          │第176至177頁、第265 頁）      │
├─┼──────┼─────┼───┼────┼─────┼───────────────┤
│7 │96年11月28日│同上      │1 人  │   1,800│1800      │消費連單（97偵3406（二）第178 │
│  │            │          │      │        │          │至179 頁）                    │
├─┼──────┼─────┼───┼────┼─────┼───────────────┤
│8 │96年11月29日│同上      │2 人  │   2,500│1250      │消費連單、檯表（97偵3406（二）│
│  │            │          │      │        │          │第180至181頁、第266 頁）      │
├─┼──────┼─────┼───┼────┼─────┼───────────────┤
│9 │96年12月3 日│同上      │3 人  │   4,000│1333.33   │消費連單、檯表（97偵3406（二）│
│  │            │          │      │        │          │第184至185頁、第268 頁）      │
├─┼──────┼─────┼───┼────┼─────┼───────────────┤
│10│96年12月7 日│同上      │3 人  │   3,500│1167.67   │消費連單、檯表（97偵3406（二）│
│  │            │          │      │        │          │第188至189頁、第272 頁）      │
├─┼──────┼─────┼───┼────┼─────┼───────────────┤
│11│96年12月9 日│同上      │3 人  │   7,300│2433.33   │消費連單、檯表（97偵3406（二）│
│  │            │          │      │        │          │第192至193頁、第274 頁）      │
├─┼──────┼─────┼───┼────┼─────┼───────────────┤
│12│96年12月10日│同上      │1 人  │   2,000│2000      │消費連單、檯表（97偵3406（二）│
│  │            │          │      │        │          │第194至195頁、第275 頁）      │
├─┼──────┼─────┼───┼────┼─────┼───────────────┤
│13│96年12月16日│同上      │1 人  │   3,000│3000      │消費連單、檯表（97偵3406（二）│
│  │            │          │      │        │          │第202至203頁、第280 頁）      │
├─┼──────┼─────┼───┼────┼─────┼───────────────┤
│14│96年12月18日│同上      │3 人  │   3,500│1166.67   │消費連單、檯表（97偵3406（二）│
│  │            │          │      │        │          │第204至205頁、第282 頁）      │
├─┼──────┼─────┼───┼────┼─────┼───────────────┤
│15│96年12月19日│同上      │1 人  │   2,200│2200      │消費連單、檯表（97偵3406（二）│
│  │            │          │      │        │          │第206至207頁、第283 頁）      │
├─┼──────┼─────┼───┼────┼─────┼───────────────┤
│16│96年12月22日│同上      │1 人  │   3,700│3700      │消費連單、檯表（97偵3406（二）│
│  │            │          │      │        │          │第212至213頁、第286 頁）      │
├─┼──────┼─────┼───┼────┼─────┼───────────────┤
│17│96年12月24日│同上      │10人  │  13,900│1390      │消費連單、檯表（97偵3406（二）│
│  │            │          │      │        │          │第214至215頁、第288 頁）      │
├─┼──────┼─────┼───┼────┼─────┼───────────────┤
│18│96年12月25日│同上      │1 人  │   2,000│2000      │消費連單、檯表（97偵3406（二）│
│  │            │          │      │        │          │第216至217頁、第289 頁）      │
├─┼──────┼─────┼───┼────┼─────┼───────────────┤
│19│96年12月27日│同上      │1 人  │   1,300│1300      │消費連單、檯表（97偵3406（二）│
│  │            │          │      │        │          │第218至219頁、第291 頁）      │
├─┼──────┼─────┼───┼────┼─────┼───────────────┤
│20│96年12月31日│同上      │1 人  │   2,700│2700      │消費連單、檯表（97偵3406（二）│
│  │            │          │      │        │          │第222至223頁、第293 頁）      │
├─┼──────┼─────┼───┼────┼─────┼───────────────┤
│21│97年1 月1 日│同上      │1 人  │   2,100│2100      │消費連單（97偵3406（二）第224 │
│  │            │          │      │        │（起訴書誤│至225 頁）                    │
│  │            │          │      │        │載為2700）│                              │
├─┼──────┼─────┼───┼────┼─────┼───────────────┤
│22│97年1 月5 日│同上      │1 人  │   2,700│2700      │消費連單（97偵3406（二）第230 │
│  │            │          │      │        │          │至231 頁）                    │
├─┼──────┼─────┼───┼────┼─────┼───────────────┤
│23│97年1 月6 日│同上      │3 人  │   4,200│4200      │消費連單（97偵3406（二）第232 │
│  │            │          │      │        │          │至233 頁）                    │
├─┼──────┼─────┼───┼────┼─────┼───────────────┤
│24│97年1 月11日│同上      │1 人  │   1,300│1300      │消費連單（97偵3406（二）第238 │
│  │            │          │      │        │          │至239 頁）                    │
├─┼──────┼─────┼───┼────┼─────┼───────────────┤
│25│97年1 月14日│同上      │1 人  │   2,000│2000      │消費連單（97偵3406（二）第242 │
│  │            │          │      │        │          │至243 頁）                    │
└─┴──────┴─────┴───┴────┴─────┴───────────────┘


司法院資訊處製作；財團法人民間司法改革基金會備份。
